【裁判字號】    92,易,1336
【裁判日期】    920521
【裁判案由】    竊盜
【裁判全文】
臺灣臺中地方法院刑事判決                        九十二年度易字第一三三六號
    公  訴  人  臺灣臺中地方法院檢察署檢察官
    被      告  甲○○
右列被告因竊盜等案件，經檢察官聲請簡易判決處刑，本院臺中簡易庭認本件不宜以
簡易判決處刑，簽移本院刑事庭改依通常程序審理（九十二年度偵字第三四四號），
本院判決如左：
    主  文
甲○○以詐術得財產上不法之利益，處拘役參拾日，如易科罰金，以參佰元折算壹日
。緩刑貳年。
    事  實
一、甲○○曾向乙○○借用乙○○向遊戲橘子數位科技股份有限公司（下稱遊戲橘子
    公司）申請之「天堂」遊戲網站之帳號密碼使用而知悉乙○○之「天堂」遊戲帳
    號密碼，嗣後甲○○竟基於意圖為自己不法利益及不法所有之犯意，未經乙○○
    同意使用，即自民國九十一年十月二十一日凌晨一時五十九分許起，在臺中市○
    里○○○路○段某家網路咖啡店內上網時，登錄乙○○「天堂」遊戲使用帳號Ｄ
    ＤＬＤＤＬＬＯＮ２及密碼0000000000，進入「天堂」遊戲之「火神
    伺服器」，消耗乙○○以金錢購買之遊戲時數（點數），使遊戲橘子公司陷於錯
    誤，提供線上遊戲伺服主機予甲○○使用，甲○○以此方式取得免付費使用之財
    產上不法利益，並化名「飛翔維士比」，於網路「天堂」遊戲虛擬實境中，竊取
    乙○○帳號內所有之金幣一百九十萬及精靈鏈甲一個、內衣一件、法師之帽一頂
    、魔法師長袍一件、精靈盾牌一個、鋼鐵長靴一雙、鎖子甲破壞者一隻等遊戲道
    具裝備（價值約新臺幣一萬一千元），得手後供己於「天堂」遊戲中玩樂使用，
    並將鎖子甲破壞者一隻及金幣一百二十五萬轉至不知情之友人葉子平供其使用之
    網路「新來的小鬼」遊戲帳戶內藏放（甲○○甘擾他人電磁紀錄之處理部分未經
    被害人遊戲橘子公司或乙○○提出告訴）。嗣於九十一年十月二十一日上午八時
    許，乙○○上網時發現其帳號中遊戲物件遭竊，經警調閱遊戲橘子公司之遊戲歷
    程，始循線查知上情。
二、案經臺中縣警察局大甲分局報請臺灣臺中地方法院檢察署檢察官後聲請簡易判決
    處刑。
    理  由
一、訊據被告甲○○於本院審理時固坦承於前揭時地登錄被害人乙○○申請之「天堂
    」遊戲帳號密碼，並拿取該帳號遊戲內之金幣及裝備使用等情不諱，惟矢口否認
    有何犯行，辯稱：乙○○曾答應借伊該遊戲之帳號密碼使用，因乙○○不知道是
    伊使用的，才會告伊云云。經查右揭事實，業經被告於警訊時坦承不諱，核與被
    害人於警偵訊及本院審理時指稱：伊先前與被告一起在網咖玩時曾互相借用對方
    之遊戲帳號密碼使用，後來伊二人七、八個月沒聯絡，被告擅自使用伊之「天堂
    」遊戲帳號密碼並沒有告訴伊等情相符，並經證人葉子平於警訊時證稱：九十一
    年十月二十一日凌晨一時五十九分許，伊並沒有進入「天堂」遊戲線上，伊不知
    為何「新來的小鬼」遊戲帳戶內會有鎖子甲破壞者一隻及金幣一百二十五萬之情
    屬實，復有遊戲橘子公司帳號證明書一份、帳號證明暨遊戲歷程使用申請書一份
    、道具流向紀錄二份等影本附卷可稽。本件縱被告先前曾與被害人互相借用「天
    堂」遊戲帳號密碼使用屬實，然被告既與被害人分隔七、八個月之久，被告在未
    經被害人重新同意使用之下，即擅自使用該遊戲帳號密碼，並拿取遊戲中之金幣
    及裝備玩樂之情觀之，堪認被告有為自己不法利益及不法所有之意圖甚明。是被
    告前開所辯，顯係事後卸責之詞，不足採信，其犯行堪予認定。
二、按未經他人同意，即登錄他人向軟體設計公司申請之「天堂」遊戲帳號密碼使用
    ，使軟體設計公司陷於錯誤，提供線上遊戲伺服主機予行為人使用，並消耗他人
    以金錢購買之遊戲時數（點數），以此方式取得免付費使用之財產上不法利益，
    應構成詐欺得利罪。次按「天堂」網路遊戲虛擬世界內之道具裝備，係由遊戲者
    在遊戲進行中，依遊戲者之能力、經驗取得，而道具裝備之性質，係以電子、磁
    性或其他無法以人之知覺直接認識之方式所製成之紀錄，而供電腦處理之用，依
    刑法第三百二十三條之規定，以動產論。再按竊盜罪中所謂竊取，係指破壞原持
    有人對於財物之持有支配關係而建立新的持有支配關係。行為人竊取之電磁紀錄
    ，恆須利用遊戲伺服器所虛擬之空間，方能支配使用，無法經由單機再行複製，
    亦即一旦將之轉移至自己之虛擬角色，則原持有人即立刻失其持有支配關係，無
    從再行持有，且行為人係經由線上遊戲伺服器，同時破壞他人所持有虛擬物品等
    電磁紀錄之支配關係，並進而建立自己之持有支配關係。本件被告未經被害人同
    意使用，即登錄被害人向遊戲橘子公司申請之「天堂」遊戲帳號及密碼，進入「
    天堂」遊戲之「火神伺服器」，消耗被害人以金錢購買之遊戲時數（點數），使
    遊戲橘子公司陷於錯誤，提供線上遊戲伺服主機予被告使用，以此方式取得免付
    費使用之財產上不法利益，並於網路「天堂」遊戲虛擬實境中，竊取被害人帳號
    內之遊戲道具裝備，供己玩樂使用。是核被告所為，係犯刑法第三百三十九條第
    二項之詐欺得利罪及刑法第三百二十條第一項、第三百二十三條之竊盜電磁紀錄
    罪。被告所犯前開二罪間，有方法結果之牽連關係，屬牽連犯，依刑法第五十五
    條之規定，應從一重之詐欺得利罪處斷。公訴人雖未就被告詐欺得利犯行予以起
    訴，惟該部分犯行與已起訴部分有牽連犯之裁判上一罪關係，為起訴效力所及，
    本院自得併予審理。爰審酌被告未經被害人同意，即擅自上網登錄被害人之遊戲
    帳號密碼，並竊取遊戲虛擬實境中之金幣及裝備，使被害人受有損害，惟念及被
    告事後已與被害人達成和解（有和解書一份在卷足憑），賠償被害人四萬元，可
    認尚具悔意等一切情狀，量處如主文所示之刑，並諭知易科罰金之折算標準。末
    查被告前未曾受有期徒刑以上刑之宣告，素行尚佳，有刑案資料查註紀錄表與臺
    灣高等法院被告全國刑案紀錄表各一紙在卷可據，其因一時短於失慮，致罹刑章
    ，經此次偵審程序及刑之宣告後，當知所警惕，信無再犯之虞，本院認前開對其
    所宣告之刑，以暫不執行為當，爰併宣告緩刑二年，用啟自新。
據上論斷，應依刑事訴訟法第四百五十二條、第二百九十九條第一項前段，刑法第三
百二十條第一項、第三百二十三條、第三百三十九條第二項、第一項、第五十五條、
第四十一條第一項前段、第七十四條第一款，罰金罰鍰提高標準條例第一條前段、第
二條，判決如主文。
中      華      民      國    九十二    年      五      月    二十一    日
                                臺灣臺中地方法院刑事第四庭
                                        法  官 張靜琪
右正本證明與原本無異。
如不服本判決，應於判決送達後十日內向本院提出上訴狀，上訴於臺灣高等法院臺中
分院( 須附繕本 )。
                                        書記官
中      華      民      國    九十二    年      五      月    二十一    日
附錄本案論罪科刑法條全文
刑法第三百二十條：
意圖為自己或第三人不法之所有，而竊取他人之動產者，為竊盜罪，處五年以下有期
徒刑、拘役或五百元以下罰金。
意圖為自己或第三人不法之利益，而竊
佔他人之不動產者，依前項之規定處斷。
前二項之未遂犯罰之。
刑法第三百二十三條：
電能、熱能及其他能量或電磁紀錄，關於本章之罪，以動產論。
刑法第三百三十九條：
意圖為自己或第三人不法之所有，以詐術使人將本人或第三人之物交付者，處五年以
下有期徒刑、拘役或科或併科一千元以下罰金。
以前項方法得財產上不法之利益或使第三人得之者，亦同。
前二項之未遂犯罰之。


司法院資訊處製作；財團法人民間司法改革基金會備份。
